

EKATERINA DOROZHKINA

Frontend Developer 1.5+ years experience

Резюме

Frontend разработчик с опытом работы более полутора лет. Успешно окончила стажировку в EPAM Systems с последующим трудоустройством в компанию. На данный момент работаю в L-tech.

Специализируюсь на разработке React / Next.js приложений с использованием TypeScript.

Опыт работы

L-tech | Frontend Developer 2023 — настоящее время

Ключевые обязанности:

- Разработка веб приложений с адаптивным дизайном под мобильные устройства с React и TypeScript
- Разработка SSR приложений с Next.js
- Использование библиотеки Tailwind для разработки SSR приложений
- Разработка UI компонентов с React и TypeScript
- Разработка PWA приложения
- Верстка лендинг страниц
- Рефакторинг существующий решений
- Работа с Figma
- Декомпозиция проекта
- Участие в процессе код-ревью

React • TypeScript • JavaScript • Next.js • JQuery • Recoil • Zustand • Ky • HTML • CSS • Tailwind • Sass • PWA • Git • Postman • Swagger • Figma

EPAM Systems | Frontend Developer 2020 – 2022

Ключевые обязанности:

- Использованием методологии SAFe и Rally (CA Agile Center)
- Разработка UI компонентов с React и TypeScript
- Разработка SSR приложения с Next.js
- Тестирование UI компонентов с помощью React Testing Library и Jest
- Использование библиотек Ag-Grid, Material UI, Ant Design
- Рефакторинг кода legacy проекта (использование ES6 синтаксиса)
- Участие в процессе код-ревью
- Участие в декомпозиции проектов
- Проведение Knowledge Transfer и DEMO сессий

React • TypeScript • JavaScript • Next.js • JQuery • React.Context • Redux • Axios • HTML • CSS • Sass • Git • Swagger • English

Контакты

katerina.smirnova98@yandex.ru

() +7 (964) 165-07-51

https://github.com/yomche

Тверь, Россия

Hard Skill

- React
- Next.js
- TypeScript
- JavaScript
- HTMI
- CSS
- Git

Soft Skill

- Вдумчивость
- Ответственность
- Коммуникабельность
- Умение работать в команде

Образование

 ТВЕРСКОЙ ГОСУДАРСТВЕННЫЙ УНИВЕРСИТЕТ

Специалист по компьютерной безопасности

2016 - 2022

EPAM TRAINING CENTER

The Educational Program at JAVASCRIPT Laboratory

2020 - 2021